臺灣南投地方法院民事裁定
111年度消債全字第6號
聲  請  人  
即  債務人  潘松緯  
上列當事人因聲請消費者債務清理事件（本院111年度消債清字
第9號），聲請保全處分，本院裁定如下：
    主  文
聲請駁回。
    理  由
一、按法院就更生或清算之聲請為裁定前，得因利害關係人之聲
    請或依職權，以裁定為下列保全處分：㈠債務人財產之保全
    處分；㈡債務人履行債務及債權人對於債務人行使債權之限
    制；㈢對於債務人財產強制執行程序之停止；㈣受益人或轉得
    人財產之保全處分；㈤其他必要之保全處分，消費者債務清
    理條例（下稱消債條例）第19條第1項固有明文。法院就更
    生或清算之聲請為裁定前，為防杜債務人之財產減少，維持
    債權人間之公平受償及使債務人有重建更生之機會，有依債
    權人、債務人或其他利害關係人之聲請或依職權為一定保全
    處分之必要（消債條例第19條立法理由參照）。是法院就更
    生之聲請為裁定前，自應依債務人之財產狀況，就保全處分
    對債務人更生目的達成之促進，及保全處分實施就相關利害
    關係所生影響，兼顧債權人權益，避免債務人惡意利用保全
    處分，阻礙債權人行使權利，或作為延期償付手段之可能性
    ，綜合比較斟酌，決定有無以裁定為保全處分之必要。
二、聲請意旨略以：聲請人即債務人（下稱聲請人）已向本院聲
    請清算，債權人卓亭伃前向本院聲請對聲請人為強制執行，
    經本院民事執行處以108年度司執字第6734號清償債務強制
    執行事件（下稱系爭執行事件）受理在案，系爭執行事件尚
    有扣押保險櫃之飾品（下稱系爭動產）未拍賣，且聲請人名
    下不動產（下稱系爭不動產）經拍賣後尚不足清償全部債務
    ，冀系爭動產拍賣後清算，爰依消債條例第19條第1項第1款
    規定，聲請法院裁定准予為聲請人財產之保全處分等語。
三、經查：本件聲請人已具狀向本院聲請清算，經本院以111年
    度消債清字第9號受理在案，且債權人卓亭伃聲請對聲請人
    之系爭不動產聲請強制執行，系爭不動產經拍定，另債權人
    卓亭伃認拍賣系爭動產無實益，已撤回對系爭動產強制執行
    之聲請等情，經本院調取本院111年度消債清字第9號、系爭
    執行事件卷宗核閱屬實。聲請人於保全處分聲請狀內勾選請
    求債務人財產之保全處分，惟關於債務人財產之保全處分部
    分，本屬聲請人可自行決定之事項，並無聲請以保全處分限
    制之必要，此部分聲請自非可採。清算程序主要係以法院裁
    定開始清算程序後，以聲請人之薪資、執行業務所得、其他
    固定收入及名下所有財產作為清算財團之清償來源，則在本
    院裁定開始清算程序前，債權人行使權利及系爭執行事件對
    於聲請人之系爭不動產執行程序之繼續，並無礙於日後聲請
    人清算程序之進行與債務清理目的之達成，亦無礙於債權人
    債權之公平受償，難認有以保全處分限制債權人對於聲請人
    系爭不動產強制執行之必要，附此敘明。綜上，是聲請人聲
    請本院裁定准予為聲請人財產之保全處分，尚難准許，應予
    駁回。
四、爰裁定如主文。
中　　華　　民　　國　　111 　年　　7 　　月　　28　　日
                  民事第二庭  法　官　楊亞臻
上為正本係照原本作成
如不服本裁定，應於裁定送達後10 日內，以書狀向本院提出抗
告，並繳納抗告費新臺幣1千元
中　　華　　民　　國　　111 　年　　7 　　月　　28　　日
                              書記官　陳雅雯